---
title: "Exploración de Datos"
output: html_document
date: "2026-04-24"
---

```{r}
library(readr)
library(here)
dataset_clean <- read_delim(here("data", "processed", "pre_r_df.csv"), 
                            delim = ";", escape_double = FALSE, trim_ws = TRUE)

```

Vamos a ver que los tipos de datos estén bien

```{r}
str(dataset_clean)
```

Hay que arreglar la variable Hospital, Fumador y TTO

```{r}
dataset_clean$TTO <- as.logical(dataset_clean$TTO)
dataset_clean$Hospital <- as.factor(dataset_clean$Hospital)
dataset_clean$Fumador <- as.factor(dataset_clean$Fumador)
```

Ahora vamos a ver cómo se distribuyen las variables

```{r}
summary(dataset_clean)
```


Estudio de las variables respecto del tipo de tratamiento (TTO)


```{r}
library(ggplot2)
```

Comprobación de variables dicotómicas

Sexo
```{r}
ggplot(dataset_clean, aes(x = TTO, fill = Sexo)) + 
  geom_bar(position= "fill") +
  labs(y = "Proporción", x = "TTO", fill= "bool") +
  theme_minimal()
```

Dislipemia
```{r}
ggplot(dataset_clean, aes(x = TTO, fill = Dislipemia)) + 
  geom_bar(position= "fill") +
  labs(y = "Proporción", x = "TTO", fill= "bool") +
  theme_minimal()
```


Diabetes
```{r}
ggplot(dataset_clean, aes(x = TTO, fill = Diabetes)) + 
  geom_bar(position= "fill") +
  labs(y = "Proporción", x = "TTO", fill= "bool") +
  theme_minimal()
```

HTA
```{r}
ggplot(dataset_clean, aes(x = TTO, fill = HTA)) + 
  geom_bar(position= "fill") +
  labs(y = "Proporción", x = "TTO", fill= "bool") +
  theme_minimal()
```

IAM
```{r}
ggplot(dataset_clean, aes(x = TTO, fill = IAM)) + 
  geom_bar(position= "fill") +
  labs(y = "Proporción", x = "TTO", fill= "bool") +
  theme_minimal()
```

ERC
```{r}
ggplot(dataset_clean, aes(x = TTO, fill = ERC)) + 
  geom_bar(position= "fill") +
  labs(y = "Proporción", x = "TTO", fill= "bool") +
  theme_minimal()
```

EPOC
```{r}
ggplot(dataset_clean, aes(x = TTO, fill = EPOC)) + 
  geom_bar(position= "fill") +
  labs(y = "Proporción", x = "TTO", fill= "bool") +
  theme_minimal()
```

ACV
```{r}
ggplot(dataset_clean, aes(x = TTO, fill = ACV)) + 
  geom_bar(position= "fill") +
  labs(y = "Proporción", x = "TTO", fill= "bool") +
  theme_minimal()
```

FA
```{r}
ggplot(dataset_clean, aes(x = TTO, fill = FA)) + 
  geom_bar(position= "fill") +
  labs(y = "Proporción", x = "TTO", fill= "bool") +
  theme_minimal()
```

CANCER
```{r}
ggplot(dataset_clean, aes(x = TTO, fill = CANCER)) + 
  geom_bar(position= "fill") +
  labs(y = "Proporción", x = "TTO", fill= "bool") +
  theme_minimal()
```

ICC
```{r}
ggplot(dataset_clean, aes(x = TTO, fill = CANCER)) + 
  geom_bar(position= "fill") +
  labs(y = "Proporción", x = "TTO", fill= "bool") +
  theme_minimal()
```

EAP
```{r}
ggplot(dataset_clean, aes(x = TTO, fill = EAP)) + 
  geom_bar(position= "fill") +
  labs(y = "Proporción", x = "TTO", fill= "bool") +
  theme_minimal()
```


# Comprobarción de variables categóricas

Hospital
```{r}
dataset_clean$Hospital[dataset_clean$Hospital == 0] <- 1 # Hay un hospital con un 0 que tiene que ser un 1 en el dataset (fila 179)

ggplot(dataset_clean, aes(x = Hospital, fill = as.factor(TTO))) +
  geom_bar(position = "fill") +
  labs(y = "Proporción", title = "Reparto de TTO por Hospital") +
  theme_minimal()
```


# Comprobación de variable numérica

Edad
```{r}
ggplot(dataset_clean, aes(x = TTO, y = Edad, fill = TTO)) +
  geom_boxplot() +
  labs(title = "Distribución de Edad por Tipo de TTO",
       x = "Tratamiento (TTO)",
       y = "Edad (Años)") +
  theme_minimal()
```


